# 请问内资企业可以计提职工奖励基金吗？

提问人：jjk0228 时间：2016-12-14 13:31:35
每年年底股东会决议中都有决议计提公司职工奖励基金，但我查了一下只有外资企业可以计提职工奖励基金。请问在股东会有决议的情况下内资企业可以计提职工奖励基金吗？

回答人：chenyiwei
不可以计提“职工奖福基金”。但可以在通过规定的决策程序后设立利润分享计划，利润分享计划属于职工薪酬的一部分，其会计处理遵循职工薪酬准则的相关规定，基本原则是计提时计入费用而不是利润分配。